# 新收入准则下关于佣金的处理

提问人：112233azq 时间：2020-12-04 15:33:10
网上案例：
2018 年 9 月 5 日，A公司与客户签订合同，以现销方式于 9 月 20 日向其销售甲产品 1000 件，不含税价 100 元/件，税率16%；A公司生产甲产品每件投入的料、工、费为 60 元。为取得该合同，销售人员发生差旅费 5000 元，并能按销售合同价（不含税价）1%获得销售佣金，销售佣金在销售收到款项时兑付。A公司为了简化核算，规定销售佣金计入当期损益。假定不考虑其他影响因素，根据新收入准则A公司如何进行账务处理？
A公司签合同发生的差旅费： 借：销售费用 5 000 贷：其他应收款（或银行存款等） 5 000 A公司生产甲产品投入料工费时： 借：生产成本——甲产品 60 000 贷：原材料、应付职工薪酬、银行存款等 60 000
甲产品完工入库时: 借：库存商品——甲产品 60 000 贷：生产成本——甲产品 60 000甲产品销售时： 借：银行存款 116 000 贷：主营业务收入 100 000 应交税费——应交增值税（销项税额）16 000同时：借：主营业务成本 60 000 贷：库存商品 60 000
借：销售费用 10 000 贷：银行存款 10 000
特别提示：根据新收入准则，也可将销售佣金记入资产核算，即在生产产品时就将销售佣金记入““生产成本””，在产，在产品完工时转入““库存商品””，在产品销售时转入““主营业务成本””。。
根据该案例显示佣金即可以计入销售费用，又可以计入主营业务成本。现在有个医药行业的审计项目，有一块跟客户收入相关的佣金，也是按收入的一定比例计提。该金额很大，将直接降低毛利率20%左右（医药行业惯例）。这块根据新收入准则是一定要放在合同履约成本调至营业成本核算，还是说目前的会计准则对这块佣金是企业可以自主选择会计处理方式的？
根据合同履约成本的定义： 1 、该成本与取得的合同相关（没有收入就没有佣金，即该费用属于不取得合同就不会发生的支出） 2 、该成本增加了公司履行义务的资源（该费用的后续支出增加了公司的现金流出） 3 、该成本预期能够收回（医药行业毛利高，肯定能收回）
根据定义来看，销售佣金每条都符合，而且跟收入直接挂钩，能够将佣金拆分到每个客户。根据新收入准则， 2020年该医药企业的佣金是否应根据每期确认的收入金额按佣金比例计提，并根据应收的坏账情况对无法收回的应收款对应的佣金扣除（佣金根据客户回款的一定比例支付），计提的科目必须是营业成本还是可以选择为销售费用？
这个类似的佣金处理有窗口指导的案例吗？
麻烦陈版主解答下，有点长

回答人：chenyiwei
销售佣金是为了取得合同而发生，但销售人员本身并未直接向客户提供商品或服务，故销售佣金属于合同取得成本，应计入销售费用；不能作为合同履约成本计入产品成本或营业成本。